臺灣桃園地方法院刑事判決　　　　　 100年度審易字第1763號
公　訴　人　臺灣桃園地方法院檢察署檢察官
被　　　告　溫紋嫻
上列被告因詐欺案件，經檢察官提起公訴（100年度偵緝字第636
號），被告於準備程序進行中為有罪陳述，經本院合議庭裁定由
受命法官獨任進行簡式審判程序，判決如下：
    主      文
溫紋嫻意圖為自己不法之所有，以詐術使人將本人之物交付，累
犯，處拘役伍拾伍日，如易科罰金，以新臺幣壹仟元折算壹日。
    事實及理由
一、被告所犯之罪，為死刑、無期徒刑、最輕本刑3 年以上有期
    徒刑或高等法院管轄第一審案件以外之罪，而被告於本院準
    備程序進行中，就被訴事實為有罪之陳述，經本院告知簡式
    審判程序意旨，並聽取公訴人及被告之意見後，依刑事訴訟
    法第273條之1第1項之規定，裁定依簡式審判程序審理。
二、犯罪事實：
    溫紋嫻前於民國94年間，因違反兒童及少年性交易防制條例
    案件，經臺灣士林地方法院（下稱士林地院）以94年度簡字
    第227 號判決判處有期徒刑3 月，緩刑2 年確定，再經士林
    地院以94年度撤緩字第34號裁定撤銷緩刑確定；復因違反兒
    童及少年性交易防制條例案件，經臺灣臺北地方法院分別以
    94年度簡字第1908號判決判處有期徒刑5 月確定、94年度簡
    字第2751號判決判處6 月確定；又於95年間，因違反兒童及
    少年性交易防制條例案件，經本院以95年度桃簡字第520 號
    判決判處有期徒刑6 月確定。上開四罪經接續執行，於96年
    1 月23日縮短刑期假釋出監並付保護管束，嗣因假釋期間違
    反保護管束應遵守事項，假釋經撤銷，尚餘殘刑6 月25日，
    適逢中華民國96年罪犯減刑條例施行，上開四罪嗣經本院以
    96年度聲減字第9086號裁定各減刑為1 月15日、2 月15日、
    3 月及3 月確定，因假釋前已執行之刑已逾所減得之刑，故
    免予執行，應以96年7 月16日減刑條例生效日視為執行完畢
    日（最高法院97年度台非字第302號、第360號判決意旨參照
    ）。詎其猶不思悔改，明知自己無清償借款之資力，竟意圖
    為自己不法所有，接續於附表所示時間，以其所使用之0000
    000000行動電話門號打電話向友人林振廉謊稱：家人、朋友
    急需用錢等語，而向林振廉借錢，並允諾將儘速歸還所借金
    額，致使林振廉信以為真而陷於錯誤，各於附表所示時間，
    在桃園縣桃園市○○路5 號樓下，交付如附表所示之現金予
    溫紋嫻。嗣溫紋嫻未依約還款，經林振廉向溫紋嫻催討欠款
    ，溫紋嫻佯稱願還款並簽發本票及借據予林振廉，惟溫紋嫻
    仍未依約還款，林振廉始悉受騙並報警處理，而查獲上情。
三、認定被告犯罪所憑之證據：
  (一)被告溫紋嫻於本院行準備程序及審理時之自白。
  (二)告訴人即被害人林振廉於警詢、偵訊時之具結證述。
  (三)借據正本、本票影本、門號0000000000號門號申請使用人資
    料各1份。
四、核被告溫紋嫻所為，係犯刑法第339條第1項之詐欺取財罪。
    被告如附表所示之詐欺取財行為，係以單一之犯意，於密接
    之時間，以相同之手法所為，應包括於一行為予以評價，為
    接續犯，論以單純一罪即為已足。又其有如犯罪事實欄所載
    之犯罪科刑執行情形，有臺灣高等法院被告前案紀錄表1 份
    在卷可按，其於徒刑執行完畢後五年內故意再犯本件有期徒
    刑以上之罪，為累犯，應依刑法第47條第1 項之規定加重其
    刑。爰審酌被告明知自己已無償還借款能力，然為獲取借款
    ，仍利用被害人之同情心詐騙被害人，未予尊重他人財產權
    利，並危害交易秩序與社會治安，造成被害人財產上損害，
    然兼衡其犯罪之手段、目的、所詐得之金額，及犯後坦承犯
    行、犯後態度尚可等一切情狀，量處如主文所示之刑並諭知
    易科罰金之折算標準，以示懲儆。
五、應適用法條：
    刑事訴訟法第273 條之1 第1 項、第299 條第1 項前段、第
    310條之2、第454第1項，刑法第339條第1項、第47條第1 項
    、第41條第1項前段，刑法施行法第1條之1第1項、第2 項前
    段。
六、如不服本判決，應於判決送達後10日內向本院提出上訴狀（
    應附繕本），其未敘述上訴理由者，應於上訴期間屆滿後20
    日內補提理由書狀於本院，上訴於臺灣高等法院。
本案經檢察官高文政到庭執行職務。
中    華    民    國   100    年    12    月    29    日
                  刑事庭    法  官  黃翊哲
附表：
┌──┬──────┬─────────┬───────┐
│編號│  時   間   │被告所施用之詐術  │林振廉因受騙所│
│    │            │                  │交付予被告之金│
│    │            │                  │錢數額        │
├──┼──────┼─────────┼───────┤
│ 1  │97年12月31日│被告向林振廉佯稱: │5000元        │
│    │晚間7時許   │其妹妹欠地下錢莊錢│              │
│    │            │，需借款新台幣(下 │              │
│    │            │同) 5000元，過幾天│              │
│    │            │會還錢。          │              │
├──┼──────┼─────────┼───────┤
│ 2  │98年1月5日晚│被告向林振廉佯稱: │10000元       │
│    │間9時許     │其同學有急用，需借│              │
│    │            │款10000元，過幾天 │              │
│    │            │會還錢。          │              │
├──┼──────┼─────────┼───────┤
│ 3  │98年1月7日至│被告向林振廉佯稱: │10000元       │
│    │同年月10日間│其妹妹沒錢，需借款│              │
│    │            │10000元，過幾天會 │              │
│    │            │還錢。            │              │
├──┼──────┼─────────┼───────┤
│ 4  │98年1月18日 │被告向林振廉佯稱: │20000元       │
│    │凌晨某時    │其母親開店要還貨款│              │
│    │            │，需借款20000元， │              │
│    │            │過幾天會還錢。    │              │
└──┴──────┴─────────┴───────┘
以上正本證明與原本無異。
                            書記官  林宜亭
中    華    民    國   100    年    12    月    29    日
附錄本案論罪科刑法條全文
中華民國刑法第339條
意圖為自己或第三人不法之所有，以詐術使人將本人或第三人之
物交付者，處5年以下有期徒刑、拘役或科或併科1千元以下罰金
。
以前項方法得財產上不法之利益或使第三人得之者，亦同。
前二項之未遂犯罰之。